臺灣臺中地方法院民事裁定
111年度中簡聲字第126號
聲  請  人  陳東興  
相  對  人  簡福    
上列當事人間停止執行事件，本院裁定如下：
    主    文
聲請人供擔保新臺幣17,000元後，本院111年度司執字第107972
號給付票款事件之強制執行程序，於本院111年度中簡字第3362
號確認本票債權不存在事件判決確定前應暫予停止。
    理      由
一、聲請意旨略以：
　　相對人執本院111年度司票字第1004號本票准予強制執行之
    裁定（下稱系爭本票裁定），對聲請人之財產聲請強制執行
    ，由本院民事執行處以111年度司執字第107972號給付票款
    強制執行事件（下稱系爭執行事件）受理在案，然系爭本票
    裁定所示如附表之本票（下稱系爭本票）債權並不存在，聲
    請人已提起確認本票債權不存在之訴（本院111年中簡字第3
    362號，下稱本案訴訟），為免聲請人之財產於本案訴訟判
    決確定前經強制執行，致日後受有難以回復之損害，聲請人
    願供擔保，請准予裁定停止系爭執行事件之強制執行程序等
    語。
二、按發票人主張本票係偽造、變造者，於前條裁定送達後20日
    內，得對執票人向為裁定之法院提起確認之訴。發票人證明
    已依前項規定提起訴訟時，執行法院應停止強制執行。但得
    依執票人聲請，許其提供相當擔保，繼續強制執行，亦得依
    發票人聲請，許其提供相當擔保，停止強制執行。發票人主
    張本票債權不存在而提起確認之訴不合於第1項之規定者，
    法院依發票人聲請，得許其提供相當並確實之擔保，停止強
    制執行，非訟事件法第195條定有明文。次按法院因必要情
    形或依聲請定相當並確實之擔保，為停止強制執行之裁定者
    ，該擔保金額之多寡應如何認為相當，固屬法院職權裁量之
    範圍。惟此項擔保係備供強制執行債權人因停止執行所受損
    害之賠償，故法院定擔保金額時，自應斟酌該債權人因停止
    執行可能遭受之損害，以為衡量之標準。而債權人因停止執
    行可能遭受之損害，在金錢給付之情形，係指債權人因停止
    執行延後受償，未能即時利用該款項，所可能遭受之損害而
    言。
三、經查：　　
㈠、相對人執系爭本票裁定向本院聲請就聲請人之財產於新臺幣
    （下同）100,000元本息範圍內予以強制執行，現由本院以
    系爭執行事件受理中，執行程序尚未終結等情，業經本院調
    取系爭執行事件卷宗查閱屬實。又聲請人以系爭本票債權不
    存在為由，向本院提起確認本票債權不存在之訴，現由本院
    以本案訴訟審理中，亦經本院調取本案訴訟卷宗查閱無訛。
    準此，聲請人依非訟事件法第195條之規定，聲請裁定停止
    強制執行，尚無不合。
㈡、又因聲請人就系爭本票所提起之確認本票債權不存在之訴有
    無理由，尚須經法院判決審認，若該訴訟並無理由，相對人
    將因聲請人聲請停止系爭執行事件之強制執行程序而受有損
    害，而揆諸前揭說明，本院酌定擔保金額時，應僅斟酌相對
    人未能即時受償所受之損害額定之。爰審酌相對人聲請強制
    執行之債權額為100,000元，則其因系爭執行事件停止執行
    所受之損害，應係其遲延收取該債權之期間內，而受有以該
    債權額依週年利率百分之6計算利息之損害。查本案訴訟之
    標的金額未逾民事訴訟法第466條所定數額，屬不得上訴第
    三審事件，參酌各級法院辦案期限實施要點第2條所定民事
    簡易程序第一審審判案件期限10個月，第二審審判案件期限
    2年等情，推定上開民事事件至第二審終結之訴訟期間為2年
    10個月，故相對人因停止執行致未能即時受償之損害額應為
    17,000元【計算式：100000×6％×（2＋10/12）＝17000】，本
    院因認聲請人所應供之擔保應以17,000元為適當，爰裁定如
    主文第1項所示。
四、據上論結，本件聲請為有理由，爰裁定如主文。
中　　華　　民　　國　　111 　年　　11　　月　　23　　日
                  臺中簡易庭  法  官  李立傑
附表
編號 發 票 日 票據號碼 發 票 人  票面金額 （新臺幣） 到 期 日 １ 109年12月25日 WG0000000 陳東興   10萬元  未  載 

　　　　　　　　　
以上為正本係照原本作成。
如不服本裁定，應於送達後10日內，向本院提出抗告狀（須附繕
本），並繳納抗告費新臺幣1,000 元。
中　　華　　民　　國　　111 　年　　11　　月　　23　　日
                               書記官  洪加芳